臺灣臺中地方法院刑事判決
110年度易字第1329號
公  訴  人  臺灣臺中地方檢察署檢察官
被      告  張祐禎



上列被告因詐欺案件，經檢察官追加起訴（110年度偵字第13710
號），本院判決如下：
    主  文
本件公訴不受理。
    理  由
一、追加起訴意旨略以：被告張祐禎可預見將其金融帳戶資料連
    同密碼交付予不詳身分之人使用，足供他人作為詐騙財物匯
    款之工具，竟不顧他人所可能遭害之危險，仍以縱若有人持
    以犯罪亦無違反本意之不確定幫助犯意，於民國109年8月間
    某日，將其申請之國泰世華商業銀行帳號000000000000號帳
    戶（下稱國泰帳戶）資料，提供予名為「陳家燕」某年籍不
    詳之詐欺集團成員使用，用以幫助該詐欺集團成員所屬詐欺
    集團遂行詐欺取財犯行。嗣該詐欺集團成員即共同意圖為自
    己不法之所有，基於詐欺取財之犯意聯絡，於109年7月26日
    14時18分許起，陸續透過LINE通訊軟體向告訴人王晴卉佯稱
    ：可點發財燈求財獲利云云，致告訴人王晴卉不疑有詐而陷
    於錯誤，於109年9月15日12時19分許，依指示匯款新臺幣（
    下同）5萬8500元至上開國泰帳戶。因認被告係犯刑法第30
    條第1項、第339條第1項之幫助詐欺取財罪嫌等語。
二、按已經提起公訴之案件，在同一法院重行起訴者，應諭知不
    受理之判決，並得不經言詞辯論為之，刑事訴訟法第303條
    第2款、第307條分別定有明文。次按法律上一罪之案件，無
    論其為實質上一罪（接續犯、繼續犯、集合犯、結合犯、吸
    收犯、加重結果犯）或裁判上一罪（想像競合犯及刑法修正
    前之牽連犯、連續犯），在訴訟上均屬單一性案件，其刑罰
    權既僅一個，自不能分割為數個訴訟客體，縱僅就其一部分
    犯罪事實提起公訴或自訴，如構成犯罪，即與未起訴之其餘
    犯罪事實發生一部與全部之關係（即公訴不可分），法院對
    此單一不可分之整個犯罪事實，即應全部審判（最高法院96
    年度台非字第143號判決意旨參照）。又按一事不再理為刑
    事訴訟法上一大原則，蓋對於同一被告之一個犯罪事實，無
    論是實質上一罪或裁判上一罪，祇有一個刑罰權，不容重複
    裁判，故檢察官就同一事實為先後兩次起訴，法院應依刑事
    訴訟法第303條第2款就重行起訴部分諭知不受理之判決（最
    高法院90年度台非字第50號判決意旨參照）。
三、經查：
 (一)臺灣臺中地方檢察署（下稱臺中地檢署）檢察官前以本案
     被告可預見將其金融帳戶資料連同密碼交付予不詳身分之
     人使用，足供他人作為詐騙財物匯款之工具，竟不顧他人
     所可能遭害之危險，仍以縱若有人持以犯罪亦無違反本意
     之不確定幫助犯意，於109年8月間某日，將其申請之國泰
     世華商業銀行帳號000000000000號帳戶之帳戶資料，提供
     予名為「陳家燕」某年籍不詳之詐欺集團成員使用，用以
     幫助該欺集團成員所屬詐欺集團遂行詐欺取財犯行。嗣該
     詐欺集團成員即共同意圖為自己不法之所有，基於詐欺取
     財之犯意聯絡，於109年8月8日7時22分許，透過LINE通訊
     軟體向告訴人廖巧茹佯稱：可點發財燈求財獲利云云，致
     告訴人廖巧茹不疑有詐而陷於錯誤，分別於109年9月14日1
     1時47分及49分許，依指示各匯款5萬元、5萬元至上開帳戶
     ，認被告涉犯刑法第30條第1項、第339條第1項之幫助詐欺
     取財罪嫌，而於110年3月22日以110年度偵字第7475號聲請
     簡易判決處刑，並於110年4月19日繫屬於本院以110年度中
     簡字第917號分案審理（下稱前案），有臺灣高等法院被告
     前案紀錄表（見本院卷第15至16頁）、臺中地檢署110年度
     偵字第7475號聲請簡易判決處刑書及臺中地檢署110年度偵
     字第7475號收案函文在卷可稽。
 (二)而本案臺中地檢署檢察官係於110年5月10日追加起訴，於
     同年6月9日始繫屬於本院，有臺中地檢署110年度偵字第13
     710號追加起訴書及臺中地檢署110年6月9日中檢謀柏110偵
     13710字第1109058558號函其上本院收文章在卷可佐（見本
     院卷第9至11、7頁）。則觀諸前案聲請簡易判決處刑意旨
     及本案追加起訴意旨可知，兩案之被告為同一人，而被告
     被訴之事實均係於相同時間、提供相同之國泰世華商業銀
     行帳號000000000000號帳戶資料予年籍不詳之「陳家燕」
     使用，雖本案追加起訴書所示之告訴人與前案聲請簡易判
     決處刑書所示之告訴人並不相同，惟被告交付同一帳戶予
     他人之一幫助行為，使詐騙集團成員詐騙不同告訴人，乃
     一幫助行為而犯數罪名之想像競合犯，屬於裁判上一罪之
     同一案件，則檢察官對於同一被告所為同一犯罪事實，重
     複提起公訴，依照上揭說明，本院就後繫屬之本案，依刑
     事訴訟法第303條第2項之規定，爰不經言詞辯論，逕為不
     受理判決之諭知。
據上論斷，應依刑事訴訟法第303條第2款、第307條，判決如主
文。
中　　華　　民　　國　　111 　年　　1 　　月　　28　　日
                  刑事第三庭  審判長法  官  劉麗瑛
　　　　　　　　　                  法  官  簡志宇
　　　　　　　　　　　　　　　　　　法  官  吳孟潔
以上正本證明與原本無異。
如不服本判決應於收受送達後20日內向本院提出上訴書狀，並應
敘述具體理由；其未敘述上訴理由者，應於上訴期間屆滿後20日
內向本院補提理由書（均須按他造當事人之人數附繕本）「切勿
逕送上級法院」。
　　　　                            書記官  林育蘋
中　　華　　民　　國　　111 　年　　2 　　月　　7 　　日